臺灣宜蘭地方法院刑事判決　　　　　　　 94年度易字第375號
公　訴　人　臺灣宜蘭地方法院檢察署檢察官
被　　　告　乙○○
上列被告因竊盜案件，經檢察官提起公訴（94年度偵字第2620號
），本院判決如下：
    主  文
乙○○共同竊盜，處拘役伍拾日，如易科罰金，以參佰元折算壹
日。
    事實及理由
一、犯罪事實：
    乙○○於民國94年7月26日上午某時，明知長期停放在宜蘭
    縣五結鄉利澤工業區之已報廢而屬甲○○所有之自用小客車
    車身（原懸掛車牌號碼IW-7620號，下稱系爭車輛），並非
    其所有，竟與丙○○基於意圖為自己不法所有之犯意聯絡，
    共同竊取系爭車輛後，並由乙○○撥打貼在系爭車輛玻璃之
    岏宬廢棄物回收有限公司電話號碼，聯絡不知情之林文雄，
    經林文雄允諾回收後，於同日14時許，林文雄依約前往利澤
    工業區，乙○○乃騎乘機車搭載丙○○引導林文雄至系爭車
    輛停放地點，再由丙○○出示國民身分證影本及健保卡予林
    文雄，經林文雄確認無誤，即當場交付新臺幣（下同）3,00
    0元予丙○○，而乙○○並分得1,500元。嗣因警方查知丙○○另涉嫌竊盜案件，通知其到案說明後，丙○○始供出上情
    ，經警循線查獲乙○○。
二、認定犯罪事實所憑之證據及理由：
（一）被告乙○○坦承事項及其佐證證據：
   1、被告坦承下列事項：（見警卷第4頁至第7頁、偵卷第45頁
      至第46頁、本院卷第21頁）
    (1)停放在宜蘭縣五結鄉利澤工業區之系爭車輛為甲○○所有
      。
    (2)被告有於94年7月26日，依系爭車輛上所貼電話號碼，與
      林文雄聯絡回收事宜，並經林文雄允諾回收。
    (3)被告有於94年7月26日14時許，騎乘機車搭載丙○○前往
      系爭車輛停放地點，而林文雄亦依約到達該處，嗣丙○○
      出示其國民身分證影本及健保卡予林文雄，經林文雄確認
      無誤後，並當場交付3,000元予丙○○。
   2、被告上開坦承事項，有下列證據足以佐證係屬真實：
    (1)被害人甲○○於警詢中之陳述（見警卷第10頁至11頁）。
    (2)證人丙○○於警詢、偵查中之供詞（見警卷第3頁、偵卷
      第44頁至第46頁）。
    (3)證人林文雄於警詢、偵查中之證詞（見警卷第12頁至第14
      頁、偵卷第44頁至第45頁）。
    (4)切結書、丙○○國民身份證、免用統一發票收據影本各1
      紙（見警卷第20頁至第22頁）。
    (5)汽車新領牌照登記書、汽車各項異動登記書（見警卷第23
      頁至第24頁）。
    (6)行政院環境保護署廢機動車輛回收管制聯單影本1紙（見
      警卷第25頁）。
二、惟被告矢口否認有何竊盜之犯行，辯稱：
    我沒有告知丙○○系爭車輛停在宜蘭縣五結鄉澤工業區之事
    ，係丙○○告訴我的，我雖然有打電話給林文雄，但我不知
    情，嗣因丙○○腳受傷，我載他到約定地點，我距離現場約
    50公尺、60公尺遠，而我也沒有分得1,500元等語。故本件
    爭執之要點為：被告有無為自己不法所有之主觀意圖？
三、經查：
（一）證人丙○○於警詢中證述：被告跟我說系爭車輛已報廢，
      要我向環保回收場切結領取回收獎勵金，由被告打電話給
      岏宬廢棄物回收有限公司，該公司人員到場，用我的身分
      切結後，拿3,000元回收獎勵金給我，而我將3,000元與被
      告各分1,500元等語（見警卷第3頁）；於偵查中證述：被
      告說他有1個朋友有輛報廢車子要賣，錢要給他用，被告
      告訴我他沒有證件可以登記，所以才找我一起去，賣得3,
      000元，我們各分1,500元。是由被告聯絡回收場，我負責
      提供健保卡及身分證影本給回收場的人等語（見偵卷第44
      頁）；於本院審理中證述：於94年7月26日，我有與被告
      去賣1輛報廢車，該車是被告發現，他打電話給回收場，
      因被告沒有證件可以登記，他打電話給我叫我用我的證件
      ，是被告用機車載我去現場，並聯絡回收場的人，回收場
      的人錢拿3,000元給我，當時被告在旁邊約1公尺多，之後
      我們各分1,500元等語（見本院卷第38頁至第39頁、第51
      頁至第52頁）。佐以證人林文雄於偵查中證述：於94年7
      月26日上午，他們打電話給我，但我不清楚電話是誰打的
      ，與我約定下午到利澤工業區，我於14時許過去，丙○○
      就告訴我說系爭車輛是他朋友的，後來被告騎乘機車載丙○○帶我去看車子，丙○○拿身分證影本及健保卡給我，
      當時被告在旁邊機車上等候，我將3,000元交給丙○○等
      語（見偵卷第44頁至第45頁）。復有切結書、丙○○國民
      身份證、免用統一發票收據影本各1紙在卷可憑（見警卷
      第20頁至第22頁）。足證被告於上開時、地，明知系爭車
      輛非其所有，竟與丙○○共同竊取，並由其聯絡證人林文
      雄前往回收，再推由丙○○提供證件，以領取回收金額3,
      000元，嗣朋分花用，被告具有為自己不法所有之意圖甚
      明。故被告仍以前詞辯稱不知情等語，顯然不足採信。
（二）綜上證據，可證被告與丙○○，於上開時、地，共同竊取
      系爭車輛之犯行，事證明確。
三、論罪科刑之理由：
（一）被告乙○○所為，係犯刑法第320條第1項之竊盜罪。
（二）被告與丙○○間，具有犯意聯絡及行為分擔，為共同正犯
      。
（三）審酌被告無犯罪前科，此有臺灣高等法院被告前案紀錄表
      1份在卷可參，素行良好，惟其不知循正途賺取生活所需
      ，反見系爭車輛停放多時未有人使用，而心生不法，竊取
      該車回收換取金錢，及考量被告所竊取之車輛已報廢，價
      值性不高，與被告於犯罪後仍飾詞否認犯行，態度不佳等
      一切情狀，量處如主文所示之刑，並諭知易科罰金之折算
      標準。
四、適用之法律：
（一）程序法方面：刑事訴訟法第299條第1項前段。
（二）實體法方面：刑法第28條、第320條第1項、第41條第1項
      前段，罰金罰鍰提高標準條例第1條前段、第2條。
本案經檢察官吳宇青到庭執行職務。
中　　華　　民　　國　　94　　年　　12　　月　　20　　日
                  刑事第二庭   審判長法  官  林明山
                                     法  官  林楨森
                                     法  官  蘇錦秀
以上正本證明與原本無異。
如不服本判決，應於判決送達後十日內向本院提出上訴狀（應抄
附繕本）。告訴人或被害人如對於本判決不服者，應具備理由請
求檢察官上訴，其上訴期間之計算係以檢察官收受判決正本之日
期為準。
                                     書記官　陳蒼仁
中　　華　　民　　國　　94　　年　　12　　月　　20　　日
附錄本案論罪科刑法條：
★刑法第320條第1項：
意圖為自己或第三人不法之所有，而竊取他人之動產者，為竊盜
罪，處5年以下有期徒刑、拘役或500元以下罰金。
